臺灣高雄地方法院刑事判決　　　　　　　 94年度易字第699號
公　訴　人　臺灣高雄地方法院檢察署檢察官
被　　　告　甲○○
上列被告因業務侵占等案件，經檢察官提起公訴（94年度偵字第
1389號），本院判決如下：
    主  文
甲○○無罪。
    理  由
一、公訴意旨以：被告甲○○自民國（下同）92年4 月28日起，
    在高雄市○鎮區○○路286 之6 號7 樓之1 ，受「高暉電子
    工業股份有限公司」（下稱高暉公司）僱傭，擔任國貿部經
    理一職，負責該公司之國外客戶聯繫及銷售業務。被告明知
    高暉公司之客戶資料係屬該公司重要資產，亦為該公司之機
    密資料，竟基於為自己不法所有之意圖，自92年10月16日起
    至同年月20日止，利用其參與高暉公司在台北世貿中心展覽
    館「國際電子展」展覽之機會，於上述期間，協同不知情之
    同事丙○○將展覽期間所蒐集到之客戶資料擅自攜出會場，
    在台北世貿中心附近某便利商店影印，於展覽結束後被告更
    拒將上開客戶資料交回公司。詎被告於同年月下旬起突然曠
    職，且將上述屬高暉公司所有之客戶資料取走據為己有，並
    於離職後，旋在其位於高雄市○○區○○街116 巷30號3 樓
    之2 住處，依上述資料大量以電子郵件通知原屬高暉公司之
    客戶，謂其可以提供更低價不同廠牌之同類產品，使高暉高
    司陸續喪失原有客戶。被告於任職高暉公司擔任國貿部經理
    期間，另基於散布於眾之犯意，於92年8 月2 日，邀約公司
    丁○○等多名員工至其位於上址住處聚餐，席間並對丁○○
    等多名員工傳述：「高暉公司財務及生意不穩，產品又比別
    人貴，我要自創公司，建議你們早日離開高暉公司」等不實
    之事，足以影響高暉公司之名譽。嗣因屬高暉公司在菲律賓
    之客戶David Tsai收到甲○○寄發之電子信件向傳高暉公司
    求證後，經高暉公司向丙○○、丁○○等人查證後，方悉上
    情，因認被告涉有刑法第336 條第2 項之業務侵占及同法第
    310 條第1 項之誹謗等罪嫌云云。
二、按「犯罪事實，應依證據認定之，無證據不得認定其犯罪事
    實。」又「不能證明被告犯罪者，應諭知無罪之判決。」刑
    事訴訟法154 條第2 項、第301 第1 項分別定有明文。復以
    「刑事訴訟法上所謂認定犯罪事實之證據，係指足以證明被
    告確有犯罪行為之積極證據而言，該項證據必須適合於被告
    犯罪事實之認定，始得採為斷罪之資料。」「犯罪事實之認
    定，應憑真實之證據，倘證據是否真實尚欠明顯，自難以擬
    制推測之方法，為其判斷之基礎。」「偵查程序以發現真實
    之犯罪人為目的，如某甲不屬於犯罪之人時，應繼續發現何
    人（乙或丙甚或丁）為犯罪之人；但審判程序，法院只須判
    斷已被起訴之被告是否為真實之犯罪行為人，若經為必要之
    調查，其所獲得之證據資料，仍不足為該被告有罪之論證時
    ，即應為無罪之諭知。至該項犯罪事實，究係被告以外何人
    所為，則無查明之義務。」最高法院69年台上字第4913號、
    53年台上字第656 號、73年台上字第3892 號 均著有判例。
三、本件公訴人以被告何健治涉犯刑法第336 條第2 項之業務侵
    占及同法第310 條第1 項之誹謗等之犯行，無非係以被告自
    白確曾參與高暉公司於前揭時、地之電子展覽，告訴人公司
    負責人己○○、蘇庚癸之指訴，證人丙○○證述：確有持上
    開電子展覽之客戶資料至便利商店影印等語，以及證人丁○○證稱：被告有邀約高暉公司員工至其住處傳述：質疑公司
    財務不佳，公司產品較他家公司同類產生昂貴，公司之客戶
    訂單時有、時無等詞；與被告以電子郵件與高暉公司客戶
    David Tsai聯絡並報價，並提出該公司營利事業所得稅結算
    申報書及資產負債表證明公司財務及營運狀況均良好為據。
    然訊據被告堅決否認有上開犯行，並辯稱：前開電子展覽所
    得之名片資料係丙○○影印，丙○○影印完成後於便利商店
    遺失部分資料，其有將之帶回旅社，但放在旅社並未帶走，
    亦未交還予丙○○，其並無將該電子展覽中所獲之客戶名片
    之資料原件據為己有，亦未曾與高暉公司客戶David Tsai有
    任何交易，未曾與該公司員工聚餐，亦無傳述公司財務、生
    意不穩等言詞，從未與任何客戶就不同廠牌所生產之與高暉
    公司所販售之同類產品成交過等語。經查：
  （一）業務侵占部分：
      １被告於高暉公司在前揭時、地之電子展覽中確有將於展
        覽期間所獲得參觀該展覽之國外客戶名片等資料影印之
        後，將該等影印資料據為己有等情，業據證人即原亦由
        告訴人公司僱傭之業務人員且與被告同在前開參展會場
        之丙○○於本院審理時證述綦詳，並具結證稱：被告係
        伊經理，而被告向伊稱其有需要這份資料（即參觀展覽
        之客戶資料），伊就影印給被告，被告有與伊同至便利
        商店影印，影印後，被告即取走一部分資料，因被告是
        國外部，所以取走國外部分之名片影本（見本院卷第73
        ～74頁），被告確有與國外參觀者交換名片，所以被告
        有取得國外客戶之名片及資料（見本院卷第79 頁），
        是被告告訴伊要影印名片，原本伊並未想到要影印（見
        本院卷第81頁）等詞；又經本院當庭提示發查字卷第9
        ～15頁所附客戶名片資料予證人丙○○辨認，是否即為
        前揭電子展參展期間所蒐集之客戶資料？證人丙○○證
        稱：確係只有伊交回給（告訴人）公司之資料，另一部
        分資料被告拿走，所以卷附上開資料中沒有被告所取走
        之客戶資料等詞（本院卷第79頁），核與證人即告訴人
        公司負責人己○○審理中所證：丙○○交給其所影印之
        國內客戶名片約38張等詞相符（見本院卷第52頁），復
        觀諸發查卷內所附之上開客戶資料，確實均屬國內客戶
        之名片及資料卡，並無任何國外客戶資料，亦得佐證證
        人丙○○所證屬實；復據證人丙○○審理中證述：在（
        影印客戶資料之）便利商店門口，伊與被告就已經將（
        影印完成之）國內、國外客戶資料區分開，被告取走國
        外客戶資料影本，伊取得國內客戶資料影本（見本院卷
        第80頁），並衡之被告一向專以負責國外貿易業務工作
        見長，可見其所辯：係丙○○影印資料後遺失部分資料
        ，其將之帶回旅社又忘卻帶走云云，既與證人丙○○所
        證事實不符，自無可採，足認被告於參展期間確實有取
        得參觀展覽之國外客戶資料，且指示並與當時為告訴人
        公司之業務人員丙○○共同前往便利商店影印該等參觀
        展覽之客戶名片資料，影印完成後，並將其所需國外客
        戶之影印資料取走無疑。然按刑法第335 條第1 項之普
        通侵占係指「意圖為自己或第三人不法之所有，而侵占
        自己持有他人之物者」，又所謂業務侵占則為「對於業
        務上所持有之物，犯前條第一項之罪者」刑法第335 條
        第1 項、同法第336 條第2 項定有明文。財產罪中（含
        侵占罪在內）之客體為「物」，該「物」應係指「財物
        」，更以「有體物」為原則，至如電氣等，非經特別規
        定，不得遽為刑法上之「物」，而受財產罪之保護（請
        參陳樸生著，實用刑法第712 ～713 頁），至侵占罪之
        客體，為自己持有他人之「物」，甚且不包括財產上之
        利益（請參最高法院51年台上字第190 號判例）。申言
        之，侵占罪之對象係以具體存在之「有體物」為限，甚
        至財產上之利益亦不包括在內。則被告固有影印告訴人
        公司上開參展期間所取得之國外客戶名片及資料卡並據
        為己有，然被告影印該等資料係於便利商店所影印，並
        非在告訴人公司內以該公司設備、紙張所影印，而公訴
        人又未曾主張且亦無任何證據證明該等影印費用係告訴
        人公司所支出，則被告若以自費影印該等國外客戶名片
        、資料卡等物，且將影印本據為己有，被告所得者，僅
        係告訴人公司經由參展所獲得可能得以藉此擴展業務之
        商業資訊，然而該等商業資訊，僅屬抽象之訊息，並非
        具體存在之有體物，自難認係業務侵占罪客體之「物」
        （即自己持有他人之「物」）；是以被告經由影印之手
        段取得原應由告訴人公司所擁有之商業資訊，既不符合
        業務侵占罪中侵占客體之要件，自不得以該罪相繩。
      ２其次，被告固有於前揭參展期間取得國外客戶之名片及
        相關資料記載於資料卡，業經證人丙○○證述於前，是
        以確有該等國外客戶之名片及資料卡原本存在屬實，且
        該等國外客戶名片、資料卡之原本，既屬具體存在之物
        ，則應認得為業務侵占罪之客體無誤，先予敘明。然所
        須審究者係該等國外客戶名片及資料卡等物之原件，是
        否確由被告所取得並占為己有？被告堅決否認有將該等
        國外客戶之名片及資料卡據為己有，而證人己○○證稱
        ：因參展有國內及國外客戶，其等會將客戶資料訂在一
        本本子上，參展當天結束後，會將本子帶回旅社收起來
        ，隔天參展時再帶去，被告是國貿部經理，電子展大多
        是國外客戶，所以讓國貿部經理的被告來蒐集客戶資料
        ，並在每天結束後帶回旅館一併整理等詞（見本院卷第
        52頁）；復與證人即與被告同在前開展場之丙○○證述
        ：國外客戶之名片都在公司同一本名片本內等語一致（
        見本院卷第79頁），足見告訴人公司於參展期間確實將
        參觀展覽之國內及國外客戶資料均放置於同一客戶資料
        之名片本內無誤。然證人丙○○於審理中更進一步證稱
        ：全部名片都是伊從世貿（即展覽會場）帶去影印的（
        見本院卷第7 6 頁），名片正本伊隔天就交給公司（見
        本院卷第74頁），國內、外客戶原件資料都交回（告訴
        人）公司，國外客戶影印資料被告拿走，國內客戶影印
        資料是伊取走並交回給公司等詞，則自證人丙○○之證
        詞，可知將上開客戶名片本（即含國內客戶及國外客戶
        之名片資料原件）自展場內取出以供影印，而後，再將
        該名片本帶回展場者，均係被告丙○○，並非被告甚明
        ，被告所取走者祇是國外客戶之影印資料而已；且證人
        丙○○堅稱：伊確定國外客戶資料原件都放在公司的名
        片本內，且已交回給公司（見本院卷第80頁），參展期
        間取得之客戶名片原本，伊影印後，隔天就整本名片原
        本的名片本放置於參展攤位原本放置名片之所在（見本
        院卷第81頁）等詞，更徵被告與丙○○於自展覽場內取
        出該等客戶名片資料原本，並影印該等客戶名片資料，
        迄至丙○○交回該客戶資料予公司攤位處之全部期間內
        ，被告均未持有該等名片資料之原件，更無將之據為己
        有之行為存在（故係由丙○○交回公司所設攤位之放置
        名片處），而於本案中又無任何確實之證據足以證明被
        告已曾持有上開參展期間所取得國外客戶名片、資料卡
        之原本等文件，則該等國外客戶資料原件是否為被告所
        持有，原屬可疑，遑論被告曾有侵占該等國外客戶名片
        、資料卡之原件入己之犯行；縱以被告與參觀展覽之國
        外客戶交換名片資料時，即逕認其暫時持有該等國外客
        戶之名片等物，然證人胡傑曼前既已證述：該公司於參
        展期間所取得之國內、外客戶資料均存在於公司之同一
        本名片本內，且參展期間放置於攤位之固定所在，又其
        影印時復有影印及國外客戶資料等詞，可知證人丙○○
        從未證實被告有持有、甚至侵占上開國外客戶名片資料
        卡等物之行為，則自難謂被告就該等國外客戶之名片資
        料有持續持有之關係存在，是以遍觀全卷亦無積極證據
        得以證明被告已確實將該等國外客戶之名片、資料卡等
        物占為己有。雖證人己○○指證：告訴人公司並無取得
        參觀展覽之國外客戶資料云云，縱告訴人公司名片資料
        確係不翼而飛屬實，然既無證據證明係被告侵占該資料
        等物，是告訴人公司負責人以未取得該等資料之單方指
        訴仍不足據，且本院亦無查明究係何人取得該等國外客
        戶名片資料之義務。
      ３再者，被告確曾於92年12月間，在高雄市○○區○○街
        17號8 樓處，以網際網路之電子郵件向高暉公司之美國
        客戶David Tsai（該客戶係美國客戶，而非菲律賓客戶
        ，起訴書於理由欄第1 段第6 點之論證尚有錯誤）發送
        過開發信（開發業務之信函）一節，業據被告於審理中
        坦認不諱（見本院卷第16頁），且有卷附被告向David
        Tsai所發送之電子郵件列印本（見發查卷第16～40頁）
        、和信超媒體股份有限公司函復上開電子郵件網址之使
        用人資料（確為被告妻乙○○，見他字卷第31～35頁）
        ，及被告之妻乙○○（原名施家珠）之戶役政資料（見
        他字卷第37～40頁）各1 份可資證明，足認為事實。惟
        據證人己○○於審理時之證述：「是被告以乙○○（即
        被告妻）之電腦發推銷函給舊有的客戶（即David Tsai
        ），是客戶告知我們被告有推銷產品，並給我們被告的
        推銷函，我們才知道這件事。」（見本院卷第54頁）；
        證人即告訴人公司之總經理蘇庚癸亦於審理時證稱：蔡
        先生（即David Tsai）有交予其被告所發之推銷資料，
        蔡先生本來就有高暉公司之報價（見本院卷第55頁）；
        證人即告訴人公司副總王蓮枝（改名王姿涵）在審理中
        亦供證：蔡先生（即David Tsai）是美國客戶，蔡先生
        聲稱被告有與其聯絡，被告離職後有發mail給蔡先生推
        銷產品，是美國蔡先生告訴我們公司才知道等詞（見本
        院卷第49、50頁），則由上開告訴人公司人員之證詞，
        可知被告於離職後以電子郵件寄發開發信之對象美國蔡
        先生即David Tsai，應為高暉公司原本即有業務往來之
        客戶，是以一旦被告與蔡先生作業務推銷聯繫時，蔡先
        生即基於原有與告訴人公司業務往來之善意，告知予告
        訴人公司，從而可知蔡先生顯非於前揭台北世貿中心電
        子展覽中參觀展覽之新客戶，更屬明確；是以公訴人以
        被告與告訴人公司原本舊有客戶間之聯繫一情，作為推
        論被告確有侵占前揭電子展覽中所獲得之參觀展覽國外
        客戶名片、資料卡等物之行為，告訴人公司之原有客戶
        ，與參觀電子展之新客戶名片資料，既全然相異，公訴
        人此一論證顯難謂有據。至證人己○○在本院審理時又
        證稱：菲律賓客戶原本有與我們（公司）簽好3 萬元美
        金之訂單，被告一離職，客戶就叫我們不要出貨云云，
        然此無非告訴人公司人員片面推測之指證，並無任何證
        據證明被告究有何與告訴人公司之菲律賓客戶推銷產品
        或相互交易之行為，況該客戶既原已與告訴人公司有訂
        單交易存在，顯見亦屬告訴人公司之舊有客戶，並非參
        觀上開電子展覽所取得之國外新客戶，是亦難以此作為
        認定被告有業務侵占行為之不利證據。
      ４復就證人蘇庚癸審理中證述：被告所為影響到將近1年
        之業績，國貿業務因此停止云云（見本院卷第56頁），
        而本院即諭知告訴人公司提出該公司之長期固定客戶是
        否因被告行為而受影響之情形等資料以供參佐（見本院
        卷第56頁），惟迄至本院言詞辯論終結時，均未見公訴
        人或告訴人提出該等資料；證人即告訴人公司總經理蘇
        庚癸又坦認：其所能掌握者，只有美國蔡先生的事等詞
        （見本院卷第56頁）；被告既已否認曾就其他公司所生
        產之與告訴人公司同類商品作成任何交易（見本院卷第
        17頁），而公訴人所舉之前開被告與美國蔡先生聯繫開
        發業務信函之電子郵件，參諸告訴人翻譯該等電子郵件
        信函之內容（見本院卷第105 ～129 頁），該等電子郵
        件信函僅屬開發業務之推銷信函，並非已成立交易之文
        件資料甚明，自難以此認被告業已攫取告訴人公司之業
        務，況證人即告訴人公司副總王蓮枝於本院證稱：美國
        蔡先生與告訴人公司交易之產品變少很多云云（見本院
        卷第50頁），竟與證人即告訴人公司總經理蘇庚癸於審
        理時供證：美國蔡先生之訂單應該沒有減少等語（見本
        院卷第56頁），二證人所供竟相矛盾，應無可信，則告
        訴人空言指摘該公司之業績因被告行為而受影響一節，
        既無證據足以證明，當無可取；更況，告訴人公司之業
        務是否受影響，與被告有無侵占參觀上開電子展覽之國
        外客戶名片、資料卡等文件，其間之究具有何等之關聯
        性亦屬不明，亦無從僅以告訴人公司之業務是否受影響
        ，而逕行推論被告有業務侵占參觀展覽國外客戶名片資
        料之行為。
  （二）誹謗部分：
      １按「刑法第310 條誹謗罪之成立，必須意圖散布於眾，
        而指摘或傳述足以毀損他人名譽之具體事實」最高法院
        86年度台上字第6920號判決著有明文。所謂「散布於眾
        之意圖」，應具有將事實傳播於不特定之人或多數人，
        使大眾得知悉其內容之意思（參褚劍鴻著，刑法分則釋
        論下冊，三次增訂本，第1071頁）；再按刑法第310 條
        之誹謗罪，所指摘、傳述者，須為足以毀損他人名譽之
        「具體事實」，司法院院字第2179號著有解釋；又「陳
        述事實與發表意見不同，事實有能證明真實與否之問題
        ，意見則為主觀之價值判斷，無所謂真實與否，在民主
        多元社會各種價值判斷皆應容許，不應有何者正確或何
        者錯誤而運用公權力加以鼓勵或禁制之現象，僅能經由
        言論之自由市場機制，使真理愈辯愈明而達去蕪存菁之
        效果。」（司法院大法官會議釋字第509 號吳庚大法官
        之協同意見書可資參照）；復據「行為人所指摘或傳述
        之事，必須具有足以損害被害人名譽之具體事件內容，
        始有誹謗行為可言；否則，行為人如針對特定事項，依
        其個人之價值判斷而提出其主觀之意見與評論，縱其批
        評內容足以令被批評者感到不快或影響其名譽，仍非屬
        本罪之誹謗行為（請參照林山田著，刑法各罪論上冊，
        增訂二版，第235 頁）。申言之，誹謗行為，主觀上須
        具有將事實傳播於大眾，使大眾知悉其內容之意思存在
        ；客觀上所指摘、傳述者，須為「具體事實」之內容，
        如僅係單純主觀、抽象之意見表述或評論，尚難認係誹
        謗犯行。
      ２首就被告固矢口否認有上開誹謗犯行，並辯稱：其未曾
        與告訴人公司員工聚餐，亦無傳述公司財務、生意不穩
        等言詞云云。然查：證人丁○○於本院審理中證述：伊
        任職高暉公司時，約於92年8 月間，有至被告高雄市○○區○○路附近之某大樓6 樓住處聚餐，吃完飯聊天時
        ，被告有提及有銀行的人常到公司拜訪，並質疑（告訴
        人）公司之財務有問題，該公司產品較他人之同類產品
        便宜，及公司所獲之訂單時有、時無等語（見本院卷第
        46～47頁），且證稱：（聚餐）當時在場者有被告、被
        告妻、證人（即丁○○）、陳建裕、胡瑞明、庚○○、
        洪昆同等人（見本院卷第46頁）；證人丁○○當時係告
        訴人公司研發部之員工，業據伊證述在卷（見本院卷第
        46頁）；另陳建裕係告訴人公司研發部經理，胡瑞明、
        庚○○及洪昆同係該公司研發部之工程師等情，亦據證
        人即告訴人公司負責人己○○於審理時證述明確（見本
        院卷第53頁）；是據證人丁○○審理中之證詞，被告確
        有與上開丁○○等告訴人公司之員工聚餐一節，應為真
        實，被告空言否認，自無足採。惟衡諸被告僅係於非公
        開之家庭聚餐中，在餐後閒聊時，與均屬告訴人公司內
        特定之五位員工敘及批評公司營運、管理之言詞，該等
        私人聚會中與特定人閒聊所為之言論，且該等特定人其
        時均為告訴人公司之員工，範圍亦屬特定，是以顯難認
        被告主觀上有何刻意傳播於不特定人，且使大眾得悉其
        內容之意思存在，而被告既無「散布於眾之意圖」，則
        與刑法第310 條第1 項之主觀要件即有未符。
      ３次查，公訴意旨以被告所傳述之言詞係：「高暉公司財
        務及生意不穩，產品又比別人貴，我要自創公司，建議
        你們早日離開高暉公司」等言論；然詳為斟酌該等言詞
        ，財務狀況、生意營運是否穩妥，以及產品是否昂貴（
        亦涉及產品之品質及各項功能之界定），在在均屬主觀
        之評價，難謂有何客觀之標準，被告抽象就告訴人公司
        之財務、業務營運及產品價格之抽象評論，無非個人意
        見之表達，縱在場之公司員工就被告所陳之上開意見，
        亦非全然贊同，此可由證人丁○○於審理中證稱：被告
        不了解公司有其固定客戶，在澳州有固定客戶等詞，顯
        見伊仍認告訴人公司本有固定之客戶，公司之業務狀況
        尚佳，非如被告上開所述，足見人言人殊，該等聚餐閒
        聊，無非各陳己見而已，並無足以毀損告訴人公司名譽
        之具體事實內容之傳播可言。至被告自陳將自創公司，
        建議在座告訴人公司所屬之特定員工離開該公司，其亦
        無非僅屬個人志業之表達，並意在暗示招募該等特定員
        工，亦難謂係毀損告訴人公司名譽之具體事實；否則，
        任何事業體之員工對於所服務之事業，偶有主觀抽象之
        批評，豈非均構成誹謗犯行；是以本院認被告所為上開
        陳述僅係被告基於個人之價值判斷所提出其主觀之意見
        與評論，並無具體事實之內容存在，是參諸前揭司法院
        解釋、大法官會議第509 號解釋吳庚大法官之協同意見
        書及學者見解，本院認被告上開言論，尚難認係足以毀
        損告訴人公司名譽之具體事實，而與刑法第310 條第1
        項誹謗罪之客觀構成要件尚屬有間。
四、綜上，被告影印國外客戶名片資料等物，僅屬取得開發業務
    之訊息，難認為有侵占何等有體物，自與業務侵占犯行之要
    件不合；又被告僅自白確有參與告訴人公司之上開電子展覽
    ，然始終堅決否認有業務侵占國外客戶名片資料原本之行為
    ，證人丙○○僅證述有影印電子展之客戶資料，亦未曾證實
    被告有業務侵占國外客戶名片資料原本之行為，至證人即告
    訴人公司負責人己○○、總經理蘇庚癸之指訴，以及被告以
    電子郵件寄送開發信予告訴人公司之前述美國客戶之電子郵
    件網址係被告妻所申設之確認函文與被告妻設置網址所在之
    戶役政資料等，均僅得認被告曾與高暉公司舊有之美國客戶
    推銷產品，既與前揭電子展所取得之國外客戶名片資料無涉
    ，自難謂與被告被訴之業務侵占犯行有何關聯；又證人蘇庚
    癸指陳公司業務受影響，然該等影響是否確實存在，實全無
    證據可考，縱告訴人公司之業務確受影響，然與被告是否業
    務侵占上開參展時所獲得國外客戶名片、資料，究有如何之
    因果關係存在，亦不明確；是以該等證據均非適合於被告業
    務侵占犯罪事實之認定，無從採為斷罪之資料；更不得自被
    告與告訴人公司舊有客戶之業務聯繫，或告訴人公司業務曾
    否受影響仍屬未明之指摘，以擬制、推測之方法，判斷被告
    有無上開業務侵占犯行之基礎，且告訴人公司縱使確實失落
    該電子展之國外客戶名片資料等物，究係如何原因以致失落
    ，其間是否有何人之犯罪行為存在，本院均無加以查明之義
    務；是以揆諸首揭刑事訴訟法之條文規定及最高法院判例意
    旨，公訴人所指之被告業務侵占犯行顯無確切之證據證明之
    。又被告於特定家庭聚餐中向全屬告訴人公司內部之特定員
    工傳述其個人主觀價值評論及意見，既與刑法第310 條第1
    項誹謗罪之主、客觀構成要件均不相符合，則被告該等行為
    ，自不得以誹謗罪論處。此外，復無其他之積極證據足資證
    明被告有上開業務侵占及誹謗等之犯行，尚不能證明被告犯
    罪，應為無罪之諭知。
據上論斷，應依刑事訴訟法第 301 條第 1項，判決如主文。
本案經檢察官戊○○到庭執行職務。
中    華    民    國  94    年    7     月    27　　  日
        　　　　　　刑事第三庭審判長法　官   黃建榮
                                    法　官   陳玉聰
                                    法　官   高思大
右正本證明與原本無異。
如不服本判決，應於判決送達後10日內向本院提出上訴狀，上訴
於台灣高等法院高雄分院（須附繕本）。
中　　華　　民　　國　　94　　年　　8 　　月　　1 　　日
                                    書記官  蔡語珊
